【裁判字號】    89,上易,367
【裁判日期】    890331
【裁判案由】    傷害
【裁判全文】
臺灣高等法院高雄分院刑事判決                    八十九年度上易字第三六七號
    上  訴  人
    即  被  告  乙○○○
右上訴人因傷害案件，不服臺灣屏東地方法院八十八年度易字第一五五號中華民國
八十九年一月二十一日第一審判決（起訴案號：臺灣屏東地方法院檢察署八十八年度
偵字第四０六七號），提起上訴，本院判決如左：
      主  文
上訴駁回。
    事實及理由
一、本案經本院審理結果，認第一審判決以被告乙○○○所為係犯刑法第二百七十七
    條第一項之普通傷害罪，並審酌被告施暴傷害之動機、目的、手段、所生危害尚
    非重大、飾詞否認等情及其他一切情狀，量處拘役伍拾日，並諭知易科罰金之折
    算標準為參佰元折算壹日，認事用法及量刑均無不當，應予維持，並引用第一審
    判決書記載之事實、證據及理由。
二、被告乙○○○上訴意旨雖以：當天是甲○○○三人圍毆我，我被他們打不可能回
    手去打對方，我並沒有打他們，可能他們在打我時，不小心被他兒子以掃把打到
    的，我根本沒有還手打他們；證人李美蘭證言不足採信云云。惟查，被告乙○○
    ○確有傷害告訴人甲○○○之事實，業據告訴人甲○○○迭於偵審中指訴歷歷，
    並經證人李美蘭於原審到庭證述屬實，且經原審隔離訊問告訴人與證人李美蘭，
    其等之供述情節大致相符，雖枝節容有差異，所供主要事實既屬相同，自堪認定
    。此外並有診斷證明書一紙在卷可稽，事證至為明確，被告乙○○○犯行應堪認
    定。原審據以論罪科刑，並無違誤。被告乙○○○上訴意旨，仍執前詞，否認犯
    罪，指摘原判決不當，為無理由，應予駁回。
三、據上論斷，應依刑事訴訟法第三百六十八條、第三百七十三條，判決如主文。
本案經檢察官羅正平到庭執行職務。
中    華    民    國     八十九     年       三       月     三十一     日
                              臺灣高等法院高雄分院刑事第三庭
                                  審判長法官  莊秋桃
                                        法官  謝宏宗
                                        法官  陳中和
右正本證明與原本無異。
不得上訴。
書記官  劉博文
中    華    民    國     八十九     年       四       月      五        日
本件論罪科刑法條：
刑法第二百七十七條第一項：
傷害人之身體或健康者，處三年以下有期徒刑、拘役或一千元以下罰金。
                                                                       Ｇ
臺灣屏東地方法院刑事判決                        八十八年度易字第一五五號
    公  訴  人  臺灣屏東地方法院檢察署檢察官
    被      告  乙○○○女四十六歲（民國○○○年○○月○日生）
                        住屏東市○○里○○街三三號
                        身分證統一編號：Ｔ二一六六六九三號
右列被告因傷害案件，經檢察官提起公訴（八十八年度偵字第四０六七號），本院判
決如左：
     主  文
乙○○○傷害人之身體，處拘役伍拾日，如易科罰金，以參佰元折算壹日。
     事  實
一、乙○○○與李文信（所涉傷害部分經檢查官不起訴處分）間有債務糾紛，於民國
    八十八年一月八日下午十七時許，乙○○○偕同其夫蔡科勉至屏東市○○街五十
    八號欲找李文信理論，適李文信之妻甲○○○（所涉傷害部分經檢察官另案聲請
    簡易判決處刑）與其子李明政偕同許鴻卿及李美蘭夫婦駕車欲至高雄聚餐，甫出
    家門不久，見蔡科勉夫婦駕車往其住處駛去，因認該二人來意不善，隨即原車折
    返上開住處，甲○○○下車後，即與乙○○○發生言語上之衝突，進而基於傷害
    之故意，與甲○○○發生扭打，致甲○○○受有右耳垂撕裂傷０．三公分之傷害
    。
二、案經甲○○○訴由台灣屏東地方法院檢察署檢察官偵查起訴。
     理  由
一、訊據被告乙○○○矢口否認右揭犯行，辯稱：其係遭李文信等人圍毆，根本無法
    打到甲○○○等語。惟查右揭事實業據告訴人甲○○○指訴歷歷，並經證人李美
    蘭證述屬實，而經本院隔離訊問告訴人與證人李美蘭，其等之供述情節大致相符
    ，此外並有診斷證明書一紙在卷可稽，而被告之夫蔡科勉亦在現場一節，為被告
    所供承無訛，衡不至於任由告訴人圍毆被告，被告上開所辯顯屬卸詞，不足採信
    ，事證明確，被告犯行堪以認定。
二、核被告所為係犯刑法第二百七十七條第一項之傷害罪。茲審酌被告施暴傷害之動
    機、目的、手段、所生危害尚非重大、飾詞否認等情及其他一切情狀，量處如主
    文所示之刑，並諭知易科罰金之折算標準。
據上論斷，應依刑事訴訟法第二百九十九條第一項前段、刑法第二百七十七條第一項
、第四十一條、罰金罰鍰提高標準條例第一條前段、第二條，判決如主文。
中      華      民      國    八十九      年      一      月    二十一  日
                                      臺灣屏東地方法院刑事第二庭
                                          法  官    蕭世昌
右正本證明與原本無異。
對於本判決如有不服應於收受送達後十日內向本院提出上訴書狀上訴於台灣高等法院
高雄分院並按他造當事人之人數附具繕本。
                                          書記官   曾文玲
中      華      民      國      八十九      年      一      月  二十一  日
附錄本判決論罪法條
刑法第二百七十七條第一項：傷害人之身體或健康者，處三年以下有期徒刑、拘役或
                          一千元以下罰金。


司法院資訊處製作；財團法人民間司法改革基金會備份。
